src/morphology/stems/verbs.lexc
LEXICON Verbs
baden:baad V_MAKEN ;
bladen:blaad V_MAKEN ;
bruken:bruuk V_MAKEN ;
büten:büüt V_MAKEN ;
düden:düüd V_MAKEN ;
laden:laad V_MAKEN ;
maken:maak V_MAKEN ;
ballen:ball V_TELLEN ;
bannen:bann V_TELLEN ;
blaffen:blaff V_TELLEN ;
blarren:blarr V_TELLEN ;
kennen:kenn V_TELLEN ;
passen:pass V_TELLEN ;
pellen:pell V_TELLEN ;
stellen:stell V_TELLEN ;
stimmen:stimm V_TELLEN ; ! needs mid-vowel variant
stimmen:stemm V_TELLEN ;
tellen:tell V_TELLEN ;
vüllen:vüll V_TELLEN ;
anen:aan V_VOELEN ;
balanceren:balanceer V_VOELEN ;
degen:deeg V_VOELEN ;
denen:deen V_VOELEN ;
deven:deev V_VOELEN ;
läderen:lädeer V_VOELEN ;
luren:luur V_VOELEN ;
mankeren:mankeer V_VOELEN ;
nömen:nööm V_VOELEN ;
öven:ööv V_VOELEN ;
pröven:prööv V_VOELEN ;
reklameren:reklameer V_VOELEN ;
spölen:spööl V_VOELEN ;
studeren:studeer V_VOELEN ;
töven:tööv V_VOELEN ;
varen:vaar V_VOELEN ;
völen:vööl V_VOELEN ;
achten:acht V_KOAKEN ; ! check t removal rule
antwoorden:antwoord V_KOAKEN ;
arbeiden:arbeid V_KOAKEN ;
asken:ask V_KOAKEN ;
beaden:bead V_KOAKEN ;
dämpen:dämp V_KOAKEN ;
hoapen:hoap V_KOAKEN ; ! needs umlaut variant as well
hoapen:höäp V_KOAKEN ; 
koaken:koak V_KOAKEN ;
pråten:pråt V_KOAKEN ;
smöyken:smöyk V_KOAKEN ;
werken:werk V_KOAKEN ;
wisken:wisk V_KOAKEN ;
änderen:änder V_WAIEN ;
argeren:arger V_WAIEN ;
åsen:ås V_WAIEN ;
baggeren:bagger V_WAIEN ;
balleren:baller V_WAIEN ;
beadelen:beadel V_WAIEN ;
bearen:bear V_WAIEN ;
biaveren:biaver V_WAIEN ;
blåsen:blås V_WAIEN ;
blöäkeren:blöäker V_WAIEN ;
bloisteren:bloister V_WAIEN ;
botteren:botter V_WAIEN ;
deylen:deyl V_WAIEN ; 
dröygen:dröyg V_WAIEN ;
eysen:eys V_WAIEN ;
langen:lang V_WAIEN ;
leyren:leyr V_WAIEN ;
luusteren:luuster V_WAIEN ; !needs umlaut variant
naien:nai V_WAIEN ;
reisen:reis V_WAIEN ;
slykeren:slyker V_WAIEN ;
teykenen:teyken V_WAIEN ;
wesselen:wessel V_WAIEN ;
bakken:bakk V_SAKKEN ;
bokken:bokk V_SAKKEN ;
sakken:sakk V_SAKKEN ;
setten:sett V_SAKKEN ;
skätten:skatt V_SAKKEN ;
skätten:skätt V_SAKKEN ;
slukken:slukk V_SAKKEN ;
smakken:smakk V_SAKKEN ;
smekken:smekk V_SAKKEN ;
snakken:snakk V_SAKKEN ;
wachten:wacht V_SAKKEN ;
byten:b%{eiØ%}%{yaØ%}t V_RYDEN ;
dryven:dr%{eiØ%}%{yaØ%}v V_RYDEN ;
dygen:d%{eiØ%}%{yaØ%}g V_RYDEN ;
glyden:gl%{eiØ%}%{yaØ%}d V_RYDEN ;
grynen:gr%{eiØ%}%{yaØ%}n V_RYDEN ;
grypen:gr%{eiØ%}%{yaØ%}p V_RYDEN ;
krygen:kr%{eiØ%}%{yaØ%}g V_RYDEN ;
kyven:k%{eiØ%}%{yaØ%}v V_RYDEN ;
lyken:l%{eiØ%}%{yaØ%}k V_RYDEN ;
mygen:m%{eiØ%}%{yaØ%}g V_RYDEN ;
ryden:r%{eiØ%}%{yaØ%}d V_RYDEN ;
ryten:r%{eiØ%}%{yaØ%}t V_RYDEN ;
skryven:skr%{eiØ%}%{yaØ%}v V_RYDEN ;
skyten:sk%{eiØ%}%{yaØ%}t V_RYDEN ;
slyten:sl%{eiØ%}%{yaØ%}t V_RYDEN ;
snyden:sn%{eiØ%}%{yaØ%}d V_RYDEN ;
spygen:sp%{eiØ%}%{yaØ%}g V_RYDEN ;
stryden:str%{eiØ%}%{yaØ%}d V_RYDEN ;
swygen:sw%{eiØ%}%{yaØ%}g V_RYDEN ;
wyken:w%{eiØ%}%{yaØ%}k V_RYDEN ;
wryten:r%{eiØ%}%{yaØ%}t V_RYDEN ; ! alternative stem with reduction of wr-cluster
dregen:dr%{eouü%}%{Øeua%}g V_BEDEN ;
drepen:dr%{eouü%}%{Øeua%}p V_BEDEN ;
geten:g%{eouü%}%{Øeua%}t V_BEDEN ;
legen:l%{eouü%}%{Øeua%}g V_BEDEN ;
krepen:kr%{eouü%}%{Øeua%}p V_BEDEN ;
neten:n%{eouü%}%{Øeua%}t V_BEDEN ;
seden:s%{eouü%}%{Øeua%}d V_BEDEN ;
sketen:sk%{eouü%}%{Øeua%}t V_BEDEN ;
vlegen:vl%{eouü%}%{Øeua%}g V_BEDEN ;
vleten:vl%{eouü%}%{Øeua%}t V_BEDEN ;
duken:d%{uüo%}%{uaØ%}k V_BEDEN ;
dupen:d%{uüo%}%{uaØ%}p V_BEDEN ;
krupen:kr%{uüo%}%{uaØ%}p V_BEDEN ;
luken:l%{uüo%}%{uaØ%}k V_BEDEN ;
skuven:sk%{uüo%}%{uaØ%}v V_BEDEN ;
skruven:skr%{uüo%}%{uaØ%}v V_BEDEN ;
sluken:sl%{uüo%}%{uaØ%}k V_BEDEN ;
sluten:sl%{uüo%}%{uaØ%}t V_BEDEN ;
snuten:sn%{uüo%}%{uaØ%}t V_BEDEN ;
snuven:sn%{uüo%}%{uaØ%}v V_BEDEN ;
stuven:st%{uüo%}%{uaØ%}v V_BEDEN ;
supen:s%{uüo%}%{uaØ%}p V_BEDEN ;
dringen:dr%{iua%}ng V_DRINKEN ;
drinken:dr%{iua%}nk V_DRINKEN ;
drinten:dr%{iua%}nt V_DRINKEN ;
dwingen:dw%{iua%}ng V_DRINKEN ;
klingen:kl%{iua%}ng V_DRINKEN ;
singen:s%{iua%}ng V_DRINKEN ;
slinden:sl%{iua%}nd V_DRINKEN ;
slingen:sl%{iua%}ng V_DRINKEN ;
springen:spr%{iua%}ng V_DRINKEN ;
stinken:st%{iua%}nk V_DRINKEN ;
swingen:sw%{iua%}ng V_DRINKEN ;
vinden:v%{iua%}nd V_DRINKEN ;
winden:w%{iua%}nd V_DRINKEN ;
winken:w%{iua%}nk V_DRINKEN ;
gelden:g%{eoa%}ld V_DRINKEN ;
skelden:sk%{eoa%}ld V_DRINKEN ;
swelgen:sw%{eoa%}lg V_DRINKEN ;
bergen:b%{eoa%}rg V_DRINKEN ;
dersken:d%{eoa%}rsk V_DRINKEN ;
sterven:st%{eoa%}rv V_DRINKEN ;
werden:w%{eoa%}rd V_DRINKEN ;
ginnen:g%{iua%}nn V_WINNEN ;
spinnen:sp%{iua%}nn V_WINNEN ;
swimmen:sw%{iua%}mm V_WINNEN ;
winnen:w%{iua%}nn V_WINNEN ;
kwellen:kw%{eoa%}ll V_WINNEN ;
swellen:sw%{eoa%}ll V_WINNEN ;
werren:w%{eoa%}rr V_WINNEN ;
spreaken:spr%{eio%}%{aØo%}k V_RYDEN ;
